最高法院民事裁定              一○○年度台抗字第八五六號
再 抗告 人  拓遠股份有限公司
法定代理人  蔡純貞
代  理  人  樊仁裕律師
上列再抗告人因與相對人第一商業銀行股份有限公司間拍賣抵押
物強制執行事件，聲明異議，對於中華民國一○○年四月二十日
台灣高等法院裁定（一○○年度抗字第二五號），提起再抗告，
本院裁定如下：
    主  文
再抗告駁回。                                            
再抗告程序費用由再抗告人負擔。
    理  由
本件相對人以台灣台北地方法院（下稱台北地院）九十五年度拍
字第四一號拍賣抵押物裁定為執行名義，聲請強制執行，再抗告
人聲明異議，台北地院民事執行處司法事務官於民國九十九年十
月十九日以九十六年度執字第三一二九○號裁定駁回其聲明，再
抗告人不服，提出異議，台北地院民事庭於九十九年十二月九日
以九十九年度事聲字第一○一五四號裁定駁回其異議，再抗告人
不服，提起抗告，原法院以：金服公司係經主管機關認可為公正
第三人，得受強制執行機關委託公開拍賣。相對人向台北地院聲
請，由台北地院依金融機構合併法第十五條第三項之規定，委託
金服公司拍賣再抗告人之不動產，於法並無不合，此與同法第十
五條第一項第三款及第四款就資產管理公司處理金融機構不良債
權所為規定係屬二事。又相對人雖曾具狀聲請延緩執行，惟併案
執行債權人安泰商業銀行股份有限公司、合作金庫商業銀行股份
有限公司、上海商業儲蓄銀行股份有限公司、朱曉萱均具狀表示
反對，金服公司乃進行第一次拍賣及第二次減價拍賣，由第三人
於九十九年十一月十七日吳江水、杜珮如、劉玨宜拍定，洵屬有
據等詞，爰維持台北地院民事庭所為駁回再抗告人異議之裁定，
裁定駁回再抗告人之抗告。
按當事人或利害關係人依強制執行法第十二條第一項規定聲明異
議，係於執行程序中向將來排除違法執行處分之手段，並非於執
行程序終結後溯及排除違法執行之效果，故須於執行程序開始後
，終結前為之，強制執行程序一經終結，即不許執行法院撤銷或
更正原處分或程序。故聲明異議雖在強制執行程序終結前，而執
行法院或抗告法院為裁判時，強制執行程序已終結者，縱為撤銷
或更正原處分或程序之裁定，自屬無從執行，執行法院或抗告法
院應駁回聲明異議。又不動產之拍賣程序，係以拍定人已依強制
執行法規定繳足價金，領得執行法院所發給權利移轉證書，謂為
終結。苟拍定人已取得不動產權利移轉證書，即無再許當事人或
利害關係人就該不動產執行程序聲明異議之餘地。本件拍賣程序
所拍賣之不動產，業經執行法院於九十九年十一月十七日拍定，
既為原法院所認定，且執行法院已發給同年十二月二日北院隆九
六年執戊字第三一二九○號不動產權利移轉證書（見台北地院九
十六年度執字第三一二九○號執行卷第四宗），由買受人於同年
月八日受領（見同上卷送達證書影本三份），其強制執行程序業
已終結，初無仍許再抗告人聲明異議之餘地。從而原法院駁回再
抗告人之抗告，理由雖有不同，結論並無二致，原裁定仍應予以
維持。再抗告意旨，指摘原裁定不當，聲明廢棄，非有理由。
據上論結，本件再抗告為無理由。依強制執行法第三十條之一，
民事訴訟法第四百九十五條之一第二項、第四百四十九條第一項
、第九十五條、第七十八條，裁定如主文。
中    華    民    國  一○○  年    十    月  二十一  日
                      最高法院民事第二庭
                          審判長法官  吳  正  一  
                                法官  葉  勝  利  
                                法官  阮  富  枝  
                                法官  黃  義  豐  
                                法官  陳  玉  完  
本件正本證明與原本無異
                                      書  記  官  
中    華    民    國  一○○  年    十    月  三十一  日
                                                      Q